【裁判字號】    99,訴,3023
【裁判日期】    991117
【裁判案由】    違反電信法等
【裁判全文】
臺灣臺中地方法院刑事判決              99年度訴字第3023號
公  訴  人  臺灣臺中地方法院檢察署檢察官
被      告  乙○○
上列被告因違反電信法等案件，經檢察官提起公訴（99年度偵字
第20527、20528、20529號），本院合議庭裁定由受命法官獨任
進行簡式審判程序，判決如下：
    主    文
乙○○犯如附表編號一至六所示之罪，各處如附表編號一至六所
示之刑。應執行有期徒刑壹年肆月，如易科罰金，以新臺幣壹仟
元折算壹日。
    犯罪事實
一、乙○○於民國（下同）95年間因竊盜案件，經臺灣高雄地方
    法院判處有期徒刑1年2月確定，於96年5月24日縮刑期滿執
    行完畢。詎其仍不知悔改，復各別基於意圖為自己不法所有
    之犯意，而分別為下列竊盜行為：
  (一)乙○○於99年1月17日下午3時許，在高雄市苓雅區○○○路
    21號大遠百百貨公司地下1樓ANS匠運企業有限公司專櫃，趁
    丙○○疏未注意之際，以徒手方式竊取匠運企業有限公司所
    有由丙○○使用放置在專櫃內之行動電話1支（三星廠牌、
    J208型號、序號000000000000000號、含0000000000號SIM卡
    1張），得手後，嗣於99年2月3日，將所竊得上開行動電話
    （不含0000000000號SIM卡）持至高雄市鼓山區○○○路138
    號李勇清所經營通訊行，變賣得款新台幣（下同）400元以
    供花用。
  (二)乙○○於99年1月24日，在高雄市左營區○○○路777號漢神
    巨蛋購物廣場7樓服飾專櫃，趁戊○○疏未注意之際，以徒
    手打開抽屜之方式竊取戊○○所有放置在專櫃抽屜內之行動
    電話1支（易利信廠牌、K750型號、序號000000000000000號
    、含0000000000號SIM卡1張），得手後隨即逃逸。
  (三)乙○○於99年1月23或24日，在高雄市三民區○○○路849號
    家樂福鼎山店櫃台，趁己○○疏未注意之際，以徒手打開抽
    屜之方式竊取己○○所有放置在專櫃抽屜內之行動電話1支
    （LG廠牌、KP275型號、序號000000000000000號、含000000
    0000號SIM卡1張），得手後，嗣於99年1月25日，將所竊得
    戊○○上開行動電話（不含0000000000號SIM卡）、己○○
    上開行動電話（不含0000000000號SIM卡）持至高雄市鼓山
    區○○○路138號李勇清所經營通訊行，變賣分別得款400元
    、500元以供花用。
  (四)乙○○於99年2月9日下午4時許，在高雄市○○區○○路123
    號新光三越百貨公司2樓專櫃，趁甲○○疏未注意之際，以
    徒手打開抽屜之方式竊取甲○○所有放置在專櫃抽屜內之行
    動電話2支（其中1支為易利信廠牌、w705型號、序號000000
    000000000號、含0000000000號SIM卡1張，另1支為NOKIA廠
    牌），得手後，嗣於99年2月10日，將所竊得上開易利信廠
    牌行動電話（不含0000000000號SIM卡）持至高雄市新興區
    ○○○路103-3號王敏郎所經營宏技通訊有限公司，變賣得
    款3500元以供花用；另將所竊得上開NOKIA廠牌行動電話則
    予丟棄。
  (五)乙○○於99年2月10日或11日，在高雄市某不詳百貨公司專
    櫃，以徒手方式竊取真實姓名年籍不詳之人所有放置在專櫃
    內之行動電話1支（易利信廠牌、w350i型號、序號00000000
    00000號），得手後，嗣於99年2月12日，持至高雄市鼓山區
    ○○○路138號李勇清所經營通訊行，變賣得款400元以供花
    用。
二、乙○○另基於意圖為自己不法之利益，以無線方式，盜用他
    人電信設備通信之接續犯意，於99年1月17日下午4時11分許
    及同年月18日下午3時19分許，接續持所竊得丙○○所使用
    之上開門號0000000000號行動電話之電信器材，以無線方式
    ，盜撥給持門號0000000000號、0000000000號行動電話之人
    通話各1次（時間22秒、8秒），致威寶電信股份有限公司之
    電信通訊系統陷於錯誤，誤認係有權撥打之行動電話租用戶
    ，而提供相關電信設備發收訊號通話服務，乙○○以此無線
    之方式，接續盜用他人電信設備通信，詐得免於支付通話費
    之財產上不法利益。嗣經戊○○報警，由警方調閱通聯紀錄
    ，始悉上情。
三、案經己○○訴由高雄市政府警察局鼓山分局、新興分局及鹽
    埕分局報請臺灣高雄地方法院檢察署呈請臺灣高等法院檢察
    署核轉臺灣臺中地方法院檢察署檢察官偵查起訴。
    理    由
一、本件被告乙○○所犯係死刑、無期徒刑、最輕本刑為3年以
    上有期徒刑以外之罪，其於準備程序中就被訴事實為有罪之
    陳述，經告知簡式審判程序之旨，並聽取公訴人及被告之意
    見後，本院合議庭認為適宜而裁定由受命法官獨任進行簡式
    審判程序。又本件係經被告於準備程序期日為有罪之陳述，
    而經本院合議庭裁定由受命法官獨任以簡式審判程序加以審
    理，則依據刑事訴訟法第273條之2、同法第159條第2項之規
    定，不適用傳聞法則有關限制證據能力之相關規定，合先敘
    明。
二、上揭犯罪事實，業據被告乙○○於偵查中及本院行準備程序
    、審理時均坦承不諱，核與證人即被害人丙○○、戊○○、
    己○○、甲○○分別於警詢指證述失竊，及證人李勇清、王
    敏郎分別於警詢證述被告將上開行動電話持往變賣之情節相
    符，並有讓渡切結書影本4紙、門號0000000000號行動電話
    雙向通聯紀錄1份附卷可稽。足見被告之自白與事實相符。
    本件事證明確，被告犯行均堪以認定。
三、核被告乙○○就如附表編號1至5所示之所為，均係犯刑法第
    320條第1項之普通竊盜罪。按電信法第56條第1項之罪，以
    意圖為自己或第三人不法之利益，使用有線、無線或其他電
    磁方式，盜接或盜用他人電信通信設備為要件，該罪之處罰
    詐得免繳電信通信費用之不法利益規定，乃刑法詐欺得利罪
    之特別法，依特別法優於普通法之原則，自毋庸再論以刑法
    詐欺得利罪（最高法院88年度臺非字第43號判決意旨及88年
    1月19日88年度第1次刑事庭會議紀錄決議參照）。是核被告
    乙○○就如附表編號6所示之所為，係犯電信法第56條第1項
    之以無線方式盜用他人電信設備通信罪。又按所謂「接續犯
    」，係指數行為於同時同地或密切接近之時地實施，侵害同
    一種之法益，各行為之獨立性極為薄弱，依一般社會健全觀
    念，在時間差距上，難以強行分開，在刑法評價上，以視為
    數個舉動之接續施行，合為包括之一行為予以評價，較為合
    理，而為包括之一罪（最高法院86年臺上字第3295號號判例
    意旨參照）。本件被告接續2次盜撥使用電信設備通信，因
    係在密接時間內完成，且侵害同一種法益，各行為之獨立性
    極為薄弱，應成立接續犯之包括一罪。被告就如附表編號1
    至6所示之犯行，均犯意各別，行為互殊，應予分論併罰。
    查被告於95年間因竊盜案件，經臺灣高雄地方法院判處有期
    徒刑1年2月確定，於96年5月24日縮刑期滿執行完畢，有臺
    灣高等法院被告前案紀錄表附卷可稽，其於5年內故意再犯
    本件有期徒刑以上之上開6罪，均為累犯，均應依法加重其
    刑。爰審酌被告有竊盜前科多次（見卷附臺灣高等法院被告
    前案紀錄表），詎仍不知悔改，復犯本件竊盜等，迄今尚未
    與各被害人達成和解賠償損失，及其犯罪之動機、目的、手
    段、所竊取上開物品之價值、對社會所生危害程度與犯後坦
    承犯行，態度良好等一切情狀，分別量處如附表編號1至6所
    示之刑，並均諭知易科罰金之折算標準，且定其應執行刑及
    諭知易科罰金之折算標準，以示懲儆。
四、據上論斷，應依刑事訴訟法第273條之1第1項、第299條第1
    項前段，電信法第56條第1項，刑法第11條、第320條第1項
    、第47條第1項、第41條第1項前段、第8項、第51條第5款，
    刑法施行法第1條之1，判決如主文。
本案經檢察官丁○○到庭執行職務。
中    華    民    國    99    年    11    月    17    日
                  刑事第一庭    法  官  朱光國
以上正本證明與原本無異。
如不服本判決應於收受判決後10日內向本院提出上訴書狀，並應
敘述具體理由；其未敘述上訴理由者，應於上訴期間屆滿後20日
內向本院補提理由書（均須按他造當事人之人數附繕本）「切勿
逕送上級法院」。
                                書記官  巫偉凱
中    華    民    國    99    年    11    月    17    日
附表：
┌─┬───────┬────────┬────────┐
│編│  犯罪事實    │    所犯罪名    │  所處刑度      │
│號│              │                │   （主文）     │
├─┼───────┼────────┼────────┤
│1 │犯罪事實欄一、│刑法第320條第1項│乙○○犯竊盜罪，│
│  │(一)            │之普通竊盜罪    │累犯，處有期徒刑│
│  │              │                │肆月，如易科罰金│
│  │              │                │，以新臺幣壹仟元│
│  │              │                │折算壹日。      │
├─┼───────┼────────┼────────┤
│2 │犯罪事實欄一、│刑法第320條第1項│乙○○犯竊盜罪，│
│  │(二)            │之普通竊盜罪    │累犯，處有期徒刑│
│  │              │                │肆月，如易科罰金│
│  │              │                │，以新臺幣壹仟元│
│  │              │                │折算壹日。      │
├─┼───────┼────────┼────────┤
│3 │犯罪事實欄一、│刑法第320條第1項│乙○○犯竊盜罪，│
│  │(三)            │之普通竊盜罪    │累犯，處有期徒刑│
│  │              │                │肆月，如易科罰金│
│  │              │                │，以新臺幣壹仟元│
│  │              │                │折算壹日。      │
├─┼───────┼────────┼────────┤
│4 │犯罪事實欄一、│刑法第320條第1項│乙○○犯竊盜罪，│
│  │(四)            │之普通竊盜罪    │累犯，處有期徒刑│
│  │              │                │肆月，如易科罰金│
│  │              │                │，以新臺幣壹仟元│
│  │              │                │折算壹日。      │
├─┼───────┼────────┼────────┤
│5 │犯罪事實欄一、│刑法第320條第1項│乙○○犯竊盜罪，│
│  │(五)            │之普通竊盜罪    │累犯，處有期徒刑│
│  │              │                │肆月，如易科罰金│
│  │              │                │，以新臺幣壹仟元│
│  │              │                │折算壹日。      │
├─┼───────┼────────┼────────┤
│6 │犯罪事實欄二  │電信法第56條第1 │乙○○犯以無線方│
│  │              │項之以無線方式盜│式盜用他人電信設│
│  │              │用他人電信設備通│備通信罪，累犯，│
│  │              │信罪            │處有期徒刑月，│
│  │              │                │如易科罰金，以新│
│  │              │                │臺幣壹仟元折算壹│
│  │              │                │日。            │
└─┴───────┴────────┴────────┘
附錄論罪科刑法條
刑法第320條第1項：
意圖為自己或第三人不法之所有，而竊取他人之動產者，為竊盜
罪，處五年以下有期徒刑、拘役或五百元以下罰金。
電信法第56條第1項：
意圖為自己或第三人不法之利益，以有線、無線或其他電磁方式
，盜接或盜用他人電信設備通信者，處5 年以下有期徒刑，得併
科新臺幣150 萬元以下罰金。

司法院資訊處製作；財團法人民間司法改革基金會備份。
